臺灣桃園地方法院民事小額判決　　　　 110年度勞小字第45號

原　　　告　許智偉　

兼
訴訟代理人　黃鈺晶　
原　　　告　廖容萱　
被　　　告　富品貿易有限公司

法定代理人　簡銘儀　

上列當事人間請求給付薪資等事件，本院於民國110 年11月29日
言詞辯論終結，茲判決如下：
    主          文
一、被告應分別給付如附表「姓名」欄所列之原告，各如附表「
    合計」欄所示之金額，及均自民國110 年10月2 日起至清償
    日止，按週年利率5 ％計算之利息。
二、訴訟費用新臺幣1,000元由被告負擔。
三、本判決第一項得為假執行。但被告如各以附表「合計」欄所
    示之金額，分別為如附表「姓名」欄所列之原告預供擔保後
    ，得免為假執行。
    事實及理由要領
壹、程序方面：
    按勞動事件以勞工為原告者，由被告住所、居所、主營業所
    、主事務所所在地或原告之勞務提供地法院管轄。勞動事件
    法第6 條第1 項前段定有明文。本件原告許智偉、黃鈺晶、
    廖容萱（下合稱原告，如單指一人時則逕稱其名）主張其受
    僱於被告公司，工作地點在桃園市蘆竹區（見本院卷第153
    、155頁），依前開規定，本院自有管轄權，合先敘明。
貳、實體方面：
一、（小額程序）判決書得僅記載主文，就當事人有爭執事項，
    於必要時得加記理由要領，民事訴訟法第436 條之18定有明
    文。其立法意旨為：為提升法院迅速辦理小額事件之效率，
    充分發揮小額程序之簡速功能，小額程序判決書之製作方式
    應予簡化，爰予明定之。
二、原告主張：原告原均受僱於被告，其等擔任之職務、到職日
    、離職日及約定月薪之數額均詳如附表所示。詎被告於民國
    110 年6 月5 日發薪日未如期給付5 月份薪資及加班費，許
    智偉遂於同年8 月16日，黃鈺晶、廖容萱則於同年月17日，
    分別在桃園市勞資爭議調解處理協會、桃園市人力資源管理
    協會進行勞資爭議調解，惟均因被告未到場而調解不成立。
    為此，爰依勞動基準法（下稱勞基法）之法律關係，提起本
    件訴訟等語。並聲明：被告應分別給付原告如附表「合計」
    欄所示之金額，及自勞動調解聲請書狀繕本送達翌日起至清
    償日止，按週年利率5 ％計算之利息。
三、被告則以：我同意公司確實有欠原告工資及加班費，金額也
    正確，但錢的部分我需對另一家公司提告，因為我本來也是
    這家公司員工，當初僅為掛名及協助營運，我均同意原告之
    主張等語。
四、本院之判斷：
  ■虒g查，原告主張之事實，業據其等提出桃園市人力資源管理
    協會勞資爭議調解紀錄、桃園市勞資爭議調解處理協會勞資
    爭議調解紀錄、衛生福利部中央健康保險署個人投退保資料
    、e 化服務系統：個人網路申報及查詢作業、勞工保險被保
    險人投保資料表（明細）、中央健康保險署－北區業務組保
    險對象加保記錄明細表、刷卡紀錄表、加班時數紀錄、薪資
    單及匯款紀錄、通訊軟體LINE對話紀錄截圖、本薪計算式與
    加班計算式及加班明細等件影本在卷可考（見本院卷第9-33
    、165-189 頁），另有經濟部商工登記公示資料查詢服務、
    桃園市政府勞動局110 年10月8 日桃勞資字第1100081223號
    函暨勞資調解紀錄相關資料、桃園市政府勞動局110 年6 月
    16日桃勞資字第1100050482號函、桃園市政府勞動局110 年
    9 月28日桃勞資字第1100079993號函等件影本附卷可參（見
    本院卷第35、59-139、151-163 頁），並為被告所不爭執（
    見本院卷第201 、225 頁），是原告此部分主張，自堪信為
    真實。
  ■珓鷊磻々H於言詞辯論時為訴訟標的之捨棄或認諾者，應本於
    其捨棄或認諾為該當事人敗訴之判決，民事訴訟法第384 條
    定有明文。被告對於原告依訴之聲明所為關於某法律關係之
    請求，於法院行言詞辯論時為承認者，即生訴訟法上認諾之
    效力，法院應不待調查原告請求之訴訟標的之法律關係果否
    存在，逕以認諾為該被告敗訴判決之基礎（最高法院85年度
    台上字第153 號判決意旨參照）。本件原告請求被告分別給
    付如附表「合計」欄所示之金額，而被告於本院110 年11月
    29日言詞辯論期日對於原告請求為認諾，有言詞辯論筆錄在
    卷可參（見本院卷第223 頁），揆諸前揭說明，就原告此部
    分請求，自應本於被告之認諾，為被告敗訴之判決。是被告
    應分別給付原告如附表「合計」欄所示之金額，總計新臺幣
    （下同）50,790元。
五、末按給付無確定期限者，債務人於債權人得請求給付時，經
    其催告而未為給付，自受催告時起，負遲延責任。其經債權
    人起訴而送達訴狀，或依督促程序送達支付命令，或為其他
    相類之行為者，與催告有同一之效力；遲延之債務，以支付
    金錢為標的者，債權人得請求依法定利率計算之遲延利息；
    應付利息之債務，其利率未經約定，亦無法律可據者，週年
    利率為5 ％，民法第229 條第2 項、第233 條第1 項前段及
    第203 條分別定有明文。查本件勞動調解聲請書狀繕本係於
    110 年10月1 日送達予被告（見本院卷第51、53頁），是本
    件原告向被告請求利息之起算日應為110 年10月2 日，自堪
    認定。
六、綜上所述，本件判決乃依被告認諾所為原告勝訴之判決，依
    民事訴訟法第389 條第1 項第1 款規定，應依職權宣告假執
    行。並依同法第392 條第2 項規定，依職權酌定相當之擔保
    金額宣告被告預供擔保後，得免為假執行。
七、本件事證已臻明確，兩造其餘之攻擊或防禦方法及所用之證
    據，經本院斟酌後，認為均不足以影響本判決之結果，爰不
    逐一論列，併此敘明。
八、訴訟費用負擔之依據：民事訴訟法第78條。並依同法第436
    條之19規定，確定訴訟費用為1,000 元，由被告負擔。
中　　華　　民　　國　 110　　年　　11　　月　　30　　日
                  勞動法庭  法　官   謝志偉
以上正本係照原本作成。                  　
如對本判決上訴，須於判決送達後 20 日內向本院提出上訴狀。
如委任律師提起上訴者，應一併繳納上訴審裁判費。
中　　華　　民　　國　 110　　年　　12　　月　　1 　　日
                            書記官   蘇玉玫
┌────────────────────────────────────────────┐
│附表：原告起訴主張之項目及金額                                                          │
│★卷頁碼：本院卷第3、4、5、7、9、13頁                                                   │
│★單位/新臺幣                                                                           │
├───┬────┬─────┬─────┬────┬──────┬─────┬─────┤
│ 姓名 │  職務  │  到職日  │  離職日  │約定月薪│積欠5月薪資 │積欠加班費│   合計   │
│      │        │（年月日）│（年月日）│        │            │          │          │
├───┼────┼─────┼─────┼────┼──────┼─────┼─────┤
│許智偉│業務人員│ 110.4.8  │ 110.5.17 │30,000元│  11,456元  │    ─    │ 11,456元 │
├───┼────┼─────┼─────┼────┼──────┼─────┼─────┤
│黃鈺晶│網管人員│ 110.3.11 │ 110.5.18 │32,000元│  18,400元  │ 1,304元  │ 19,704元 │
├───┼────┼─────┼─────┼────┼──────┼─────┼─────┤
│廖容萱│倉管助理│ 110.3.11 │ 110.5.18 │30,000元│  18,000元  │ 1,630元  │ 19,630元 │
├───┴────┴─────┴─────┴────┴──────┴─────┴─────┤
│                                                                       總  計：50,790元 │
└────────────────────────────────────────────┘
附錄：
一、民事訴訟法第436條之24第2項：
    對於小額程序之第一審裁判上訴或抗告，非以其違背法令為
    理由，不得為之。
二、民事訴訟法第436條之25：
    上訴狀內應記載上訴理由，表明下列各款事項：
    （一）原判決所違背之法令及其具體內容。
    （二）依訴訟資料可認為原判決有違背法令之具體事實。
三、民事訴訟法第471 條第1 項（依同法第436 條之32第2 項規
    定於小額事件之上訴程序準用之）：
    上訴狀內未表明上訴理由者，上訴人應於提起上訴後20日內
    ，提出理由書於原第二審法院；未提出者，毋庸命其補正，
    由原第二審法院以裁定駁回之。